th: บ้านและสวน > ต้นไม้ > ชุดปลูกต้นไม้และสมุนไพร: ชุดปลูกพืชสมุนไพร; ชุดเพาะเห็ด; ชุดปลูกต้นไม้
ko: 가정/원예 용품 > 식물 > 식물/허브 재배 키트: 허브 재배 키트; 버섯 재배 키트; 식물 재배 키트
lt-LT: Namai ir sodas > Augalai > Augalų ir žolelių auginimo rinkiniai: Žolelių auginimo rinkiniai; Grybų auginimo rinkiniai; Augalų auginimo rinkiniai
nl: Huis en tuin > Planten > Plantenkweeksets: Kruidenkweeksets; Paddenstoelenkweeksets; Standaard plantenkweeksets
sl-SI: Dom in vrt > Rastline > Kompleti za gojenje rastlin in zelišč: Kompleti za gojenje zelišč; Kompleti za gojenje gob; Kompleti za gojenje rastlin
hr-HR: Dom i vrt > Biljke > Oprema za uzgoj biljaka i ljekovitog bilja: Oprema za uzgoj ljekovitog bilja; Kompleti za uzgoj gljiva; Oprema za uzgoj biljaka
it: Casa e giardino > Piante > Kit per coltivare piante ed erbe aromatiche: Kit per la coltivazione delle erbe; Kit per la coltivazione di funghi; Kit per la coltivazione delle piante
ro-RO: Casă și grădină > Plante > Seturi de creștere a plantelor medicinale și a plantelor aromatice: Seturi de creștere a plantelor aromatice; Seturi pentru cultivarea ciupercilor; Seturi de creștere a plantelor
vi: Nhà và vườn > Cây trồng > Bộ dụng cụ trồng cây và thảo mộc: Bộ dụng cụ trồng thảo mộc; Bộ sản phẩm trồng nấm; Bộ dụng cụ trồng cây
tr: Ev ve Bahçe > Bitkiler > Bitki Yetiştirme Teçhizatı: Bitki Yetiştirme Kitleri; Mantar Yetiştirme Kitleri; Bitki Yetiştirme Setleri
sv: Hem och trädgård > Växter > Kit för växt- och örtplantering: Kit för örtplantering; Svampodlingssatser; Kit för växtplantering
pl: Dom i ogród > Rośliny > Zestawy do uprawy roślin i ziół: Zestawy do uprawy ziół; Zestawy do uprawy grzybów; Zestawy do uprawy roślin
ja: ホーム・ガーデン > 植物 > 植物・ハーブ育成キット: ハーブ育成キット; キノコ栽培キット; 植物育成キット
zh-CN: 家居与园艺 > 植物 > 植物/药草种植工具: 药草种植套件; 蘑菇种植套件; 植物种植套件
el: Σπίτι & κήπος > Φυτά > Κιτ καλλιέργειας φυτών και βοτάνων: Κιτ καλλιέργειας βοτάνων; Κιτ καλλιέργειας μανιταριών; Κιτ καλλιέργειας φυτών
fi: Koti ja puutarha > Kasvit > Kasvien ja yrttien kasvatuspaketit: Yrttien kasvatuspaketit; Sienenviljelysarjat; Kasvien kasvatuspaketit
de: Heim & Garten > Pflanzen > Pflanzen- & Kräuteranbausets: Kräuteranbausets; Pilzzuchtsets; Pflanzenbausets
bg-BG: Дом и градина > Растения > Комплекти за отглеждане на растения и билки: Комплекти за отглеждане на билки; Комплект за отглеждане на гъби; Комплекти за отглеждане на растения
hu: Otthon és kert > Növények > Növény- és gyógynövénytermesztő készletek: Gyógynövénytermesztő készletek; Gombatermesztő készlet / csomag; Növénytermesztő készletek
zh-TW: 居家和庭園 > 植物 > 植物栽種組: 藥草栽種工具包; 蘑菇種植套件; 植物栽種工具包
pt-BR: Casa e jardim > Plantas > Kits para cultivo de plantas e ervas: Kits para cultivo de ervas; Kits para cultivo de cogumelos; Kits para cultivo de plantas
pt-PT: Casa e jardim > Plantas > Kits de plantas e ervas: Kits de cultivo de ervas; Kit para cultivo de cogumelos; Kits de cultivo de plantas
en: Home & Garden > Plants > Plant & Herb Growing Kits: Herb Growing Kits; Mushroom Growing Kits; Plant Growing Kits
es: Casa y jardín > Plantas > Kits para plantar flores y plantas: Kits de cultivo de hierbas; Kits de cultivo de hongos; Kits de cultivo de plantas
fr: Maison et jardin > Plantes > Kits de plantation: Kits de plantation d’herbes; Kit de culture de champignons; Kits de plantation de plantes
da: Hjem og have > Planter > Sæt til dyrkning af planter og urter: Sæt til dyrkning af urter; Svampedyrkningssæt; Sæt til dyrkning af planter
ru: Дом и сад > Растения > Наборы для выращивания растений и трав: Наборы для выращивания трав; Набор для выращивания грибов; Наборы для выращивания растений
nb: Hjem og hage > Planter > Sett for dyrking av planter og urter: Sett for dyrking av urter; Soppdyrkingssett; Sett for dyrking av planter
sk-SK: Dom a záhrada > Rastliny > Súpravy na pestovanie rastlín a byliniek: Súpravy na pestovanie byliniek; Sady na pestovanie húb; Súpravy na pestovanie rastlín
cs: Dům a zahrada > Rostliny > Sady na pěstování bylin a rostlin: Sady na pěstování bylin; Sady pro pěstování hub; Sady na pěstování rostlin